臺灣宜蘭地方法院刑事判決　　　　　　　九十二年度訴字第二九一號
　　公　訴　人　臺灣宜蘭地方法院檢察署檢察官
　　被　　　告　甲○○
右列被告因違反毒品危害防制條例案件，經檢察官提起公訴（九十二年度毒偵字第六
○二號），及移
第二一八號），本院判決如左：
    主  文
甲○○連續施用第一級毒品，累犯，處有期徒刑拾月；又連續施用第二級毒品，累犯
，處有期徒刑柒月。應執行有期徒刑壹年月。
    事  實
一、甲○○前因施用毒品案件，經本院以八十七年度毒聲字第一九七號裁定送觀察、
    勒戒後，認無繼續施用毒品傾向，由臺灣宜蘭地方法院檢察署檢察官於民國八十
    七年十一月十六日以八十七年度偵緝字第一六八號不起訴處分確定；復因施用毒
    品案件，經本院以八十八年度毒聲字第一六三號裁定送觀察、勒戒後，認有繼續
    施用毒品傾向，經本院以八十八年度毒聲字第七四七號裁定令入戒治處所施以強
    制戒治，而該次施用毒品犯行，經本院於八十八年十二月二十一日以八十八年度
    易字第四○八號刑事判決判處有期徒刑六月，於八十九年一月十四日判決確定，
    並於九十年七月三日執行完畢出監。詎甲○○猶不知悔改，竟基於施用第一級毒
    品海洛因（下稱海洛因）抵癮之犯意，分別於九十二年三月二十六日凌晨零時二
    十五分許往前回溯二十六小時內某日時、同年五月二十四日上午十時五十五分許
    往前回溯二十六小時內某日時、同年七月十八日凌晨一時十八分許往前回溯二十
    六小時內某日時，及同年十月二十七日晚間七時四十分許往前回溯二十六小時內
    某日時，在其宜蘭縣境內朋友住處或不詳處所，施用海洛因四次；復基於施用第
    二級毒品安非他命（下稱安非他命）抵癮之概括犯意，自九十一年初某日時起，
    至九十二年十月二十四日晚間十時許，平均一星期一次，連續施用安非他命多次
    。嗣其分別為警於九十二年三月二十六日凌晨零時二十五分許、同年五月二十四
    日上午十時五十五分許、同年七月十八日凌晨一時十八分許，分別採集其尿液送
    鑑定之結果，均呈嗎啡及安非他命陽性反應，並於同年十月二十七日晚間七時四
    十分許採集其尿液送鑑定之結果，呈嗎啡陽性反應，始知悉上情。
二、案經宜蘭縣警察局宜蘭分局、宜蘭縣警察局礁溪分局報請臺灣宜蘭地方法院檢察
    署檢察官偵查起訴暨移送併辦。
    理  由
一、訊據被告甲○○於本院審理中，僅坦承前開連續施用安非他命犯行，就施用海洛
    因犯行部分，則辯稱：就前二次施用海洛因伊不知道，伊總共施用海洛因二次，
    是在頭城大湖朋友家，朋友拿香菸給伊吸，伊吸完後頭昏昏，不知道那是海洛因
    云云，然查：被告分別為警於九十二年三月二十六日凌晨零時二十五分許、同年
    五月二十四日上午十時五十五分許、同年七月十八日凌晨一時十八分許，及同年
    十月二十七日晚間七時四十分許分別採集其尿液送請慈濟大學濫用藥物檢驗中心
    鑑定之結果，除於十月二十七日晚間七時四十分許所採尿呈嗎啡陽性反應外，餘
    均呈嗎啡及安非他命陽性反應，有採集尿液送驗姓名編號對照表，及慈濟大學濫
    用藥物檢驗中心出具之檢驗總表各四紙附卷可稽。而按被告尿液係經慈濟大學濫
    用藥物檢驗中心先以酵素免疫分析法初步檢驗，再以氣相層析質譜儀分析法確認
    有毒品反應，且以氣相層析質譜儀之方法作藥物及其代謝產物之定性及定量分析
    檢驗者，因其原理係檢品經氣化後，通過層析管分離純化，再將純化後的成分循
    序送入質譜儀做個別的鑑定，因質譜儀所測定之圖譜，在化學上被公認具有指紋
    特性，故可據以完全判定該檢品係為何種化合物，被告之尿液既經慈濟大學濫用
    藥物檢驗中心以氣相層析質譜儀之方式作確認檢驗，經檢驗之結果確呈嗎啡及安
    非他命陽性反應，足認被告確有施用海洛因及安非他命之犯行。雖被告辯稱就施
    用海洛因犯行部分係朋友將香菸交給伊吸用，伊於施用後才知悉係摻入海洛因，
    惟被告既自承於吸入香菸數口後即知悉摻入海洛因，如被告無施用海洛因抵癮之
    犯意，自可停止施用，然被告於審理中自承其並無停止施用等情，益徵被告確有
    施用海洛因抵癮之犯意，參以被告自九十二年三月二十六日後，總計四次經警採
    集其尿液送鑑定之結果，其尿液均呈嗎啡陽性反應，足見被告連續施用海洛因抵
    癮之犯行至為明確，是其前開所辯，顯係卸責之詞，不足採信。次查，被告前因
    施用毒品案件，經本院以八十七年度毒聲字第一九七號裁定送觀察、勒戒後，認
    無繼續施用毒品傾向，由臺灣宜蘭地方法院檢察署檢察官於八十七年十一月十六
    日以八十七年度偵緝字第一六八號不起訴處分確定；復因施用毒品案件，經本院
    以八十八年度毒聲字第一六三號裁定送觀察、勒戒後，認有繼續施用毒品傾向，
    經本院以八十八年度毒聲字第七四七號裁定令入戒治處所施以強制戒治，而該次
    施用毒品犯行，經本院於八十八年十二月二十一日以八十八年度易字第四○八號
    刑事判決判處有期徒刑六月，於八十九年一月十四日判決確定，並於九十年七月
    三日執行完畢出監，有上開不起訴處分書、本院判決書及臺灣高等法院被告全國
    前案紀錄表等件存卷足憑，綜上所述，本件事證已臻明確，被告施用毒品犯行洵
    堪認定，應依法論科。
二、查被告甲○○於行為後，毒品危害防制條例業於九十二年七月九日修正公布，並
    自公布後六個月即九十三年一月九日施行，而修正前毒品危害防制條例第十條第
    一項施用第一級毒品罪及同條第二項施用第二級毒品罪之罰則，與修正後同條例
    第十條第一項施用第一級毒品罪及同條第二項施用第二級毒品罪之罰則相比較，
    兩者法定刑一致，依刑法第二條第一項前段規定，應適用九十二年七月九日修正
    公布之毒品危害防制條例處斷，核被告所為，係犯修正後毒品危害防制條例第十
    條第一項施用第一級毒品罪及同條第二項施用第二級毒品罪。而其施用毒品前所
    持有第一、二級毒品之低度行為，業已分別為施用毒品之高度行為所吸收，均不
    另論罪。被告先後多次施用海洛因及安非他命抵癮之犯行，時間緊接，方法相同
    ，觸犯構成要件相同之罪，顯均係基於概括犯意為之，均應依刑法第五十六條連
    續犯之規定，論以一罪，並均加重其刑。又其所犯施用第一級毒品及施用第二級
    毒品罪，犯意各別，罪名不同，應分論併罰之。公訴人雖僅就被告於九十二年三
    月二十六日凌晨零時二十五分許往前回溯九十六小時內某日時施用安非他命之犯
    行提起公訴，然檢察官就犯罪事實一部起訴者，其效力及於全部，本件被告於上
    開時間外施用安非他命之犯罪事實，與前揭論罪科刑之部分，有連續犯之關係，
    已如前述，本院自應就屬於裁判上一罪之其餘施用安非他命犯行部分一併加以裁
    判。公訴人移送併辦部分即九十二年度毒偵字第六七一、九○三號、九十三年度
    毒偵字第二一八號偵查案件，因與起訴事實間，具有連續犯之裁判上一罪關係，
    是為起訴效力所及，本院應併予審判，附此敘明。次查，被告前因施用毒品案件
    ，經本院於八十八年十二月二十一日以八十八年度易字第四○八號刑事判決判處
  有期徒刑六月，於八十九年一月十四日判決確定，並於九十年七月三日執行完畢
    出監等情，業經被告供明在卷，且有前開臺灣高等法院被告全國前案紀錄表各一
    紙在卷可資佐憑，其於有期徒刑執行完畢後五年內再犯法定刑有期徒刑以上之施
    用第一、二級毒品罪，均應依刑法第四十七條累犯之規定，均加重其刑，並均遞
    加重之。爰審酌被告歷經毒品危害防制條例觀察勒戒及強制戒治之程序助其戒除
    毒癮，且經本院就其施用毒品犯行判處有期徒刑六月，不但未見成效，竟再犯本
    件施用毒品犯行，顯見其已無法依憑己力拔除毒癮，實有處以較長刑期予之隔離
    之必要，方得為其遠離毒害，惟念其施用時間及犯罪後態度等一切情狀，各就其
    所犯二罪量處如主文所示之刑，並定其應執行之刑，以示懲儆。
據上論斷，應依刑事訴訟法第二百九十九條第一項前段，修正後毒品危害防制條例第
十條第一項、第二項，刑法第十一條前段、第二條第一項前段、第五十六條、第四十
七條、第五十一條第五款判決如主文。
本案經檢察官劉憲英到庭執行職務
中      華      民      國    九十三    年      三      月    三十一    日
                                  臺灣宜蘭地方法院刑事第四庭
                                      審判長法  官  林  惠  玲
                                            法  官  郭  顏  毓
                                            法  官  辜  漢  忠
右正本證明與原本無異。
如不服本判決，應於判決送達後十日內向本院提出上訴狀。（應附繕本）
                                            書記官  林  秀  麗
中      華      民      國    九十三    年      四      月      一      日
附錄本案論罪科刑法條全文
修正後毒品危害防制條例第十條
施用第一級毒品者，處六月以上五年以下有期徒刑。
施用第二級毒品者，處三年以下有期徒刑。
